# 请教陈版，关于会计差错与所有者权益变动表

提问人：gpqg 时间：2021-04-09 12:33:05
请教陈版，所有者权益变动表中前期差错更正这一行如果填写了，那么上年的数据就仍可以按错误的数据去填列是吗？
还是说上年的数据要用更正后的数据，然后所有者权益变动表中的前期差错更正照样要写更改的数据呢？
谢谢陈版！

回答人：chenyiwei
上年的数据要用更正后的数据，然后所有者权益变动表中的前期差错更正照样要写更改的数据。

提问人：gpqg 时间：2021-04-12 11:12:00
陈版，所有者权益变动表中前期差错更正这一行如果填写了，那么上年的数据就仍可以按错误的数据去填列是吗？
还是说上年的数据要用更正后的数据，然后所有者权益变动表中的前期差错更正照样要写更改的数据呢？
谢谢陈版！

回答人：chenyiwei
上年的数据要用更正后的数据，然后所有者权益变动表中的前期差错更正照样要写更改的数据。